【裁判字號】    95,易,285
【裁判日期】    950731
【裁判案由】    傷害
【裁判全文】
臺灣基隆地方法院刑事判決               95年度易字第285號
公  訴  人  臺灣基隆地方法院檢察署檢察官
被      告  丙○○
            甲○○
            乙○○
上列被告因傷害案件，經檢察官提起公訴（95年度偵字第2384號
），本院判決如下：
    主  文
本件公訴不受理。
    理  由
一、公訴意旨詳如起訴書（如附件）所載。
二、按告訴乃論之罪，告訴人於第一審辯論終結前得撤回告訴；
    又告訴經撤回者，應諭知不受理之判決，刑事訴訟法第二百
    三十八條第一項、第三百零三條第三款分別定有明文。
三、查本件被告即告訴人丙○○、被告即告訴人甲○○及被告乙○○被訴傷害案件，公訴人認均係觸犯刑法第二百七十七條
    第一項之傷害罪嫌，依同法第二百八十七條前段規定，須告
    訴乃論。茲因告訴人丙○○業已當庭對被告甲○○、乙○○
    表示宥恕而撤回本案告訴；告訴人甲○○則當庭對被告丙○○表示宥恕而撤回本案告訴，此均有本院95年7 月31日準備
    程序筆錄在卷可按，參諸首開說明，爰不經言詞辯論，逕為
    不受理判決之諭知。
據上論斷，應依刑事訴訟法第三百零三條第三款、第三百零七條
，判決如主文。
中    華    民    國    95    年    7     月    31    日
                    刑事第三庭審判長法  官  齊  潔
                                    法  官  楊皓清
                                    法  官  王慧惠
以上正本證明與原本無異。
對於本件判決如有不服，應於收受送達後10日內，向本院提出上
訴書狀，上訴於臺灣高等法院，並按他造當事人之人數附具繕本
。
中    華    民    國    95    年    7     月    31    日
                                    書記官  王一芳
附件
臺灣基隆地方法院檢察署檢察官起訴書
                                      95年度偵字第2384號
    被      告  丙○○  男  33歲（民國○○年○月○○日生）
                        住基隆市○○區○○街55巷14號
                        國民身分證統一編號：Ｚ000000000號
                甲○○  男  38歲（民國○○年○月○日生）
                        住基隆市○○區○○街73巷64弄17之
                        2號3樓
                        國民身分證統一編號：Ｚ000000000號
                乙○○  男  34歲（民國○○年○月○○日生）
                        住基隆市○○區○○街65巷57號之1
                        國民身分證統一編號：Ｚ000000000號
上列被告因傷害案件，已經偵查終結，認應該提起公訴，茲將犯
罪事實及證據並所犯法條分敘如下：
             犯罪事實
一、丙○○於95年4月24日晚上10時30分許，在基隆市○○區○○路與崇智街口之路邊攤，因細故與甲○○爭執，丙○○舉
    起攤販之小桌子丟向甲○○，經在場友人攔阻未擊中，丙○○其後離開現場，甲○○心有不甘，夥同乙○○前往基隆市
    七堵區○○街55巷14號尋釁未遇丙○○，離去時至巷口，適
    遇丙○○，王、李二人以共同傷害犯意，分別以拳腳及竹棍
    毆打丙○○，丙○○亦以傷害犯意，持菜刀回擊，雙方互毆
    後，丙○○受有鼻部挫傷併骨折、前額左側擦傷、頸部挫擦
    傷、左上前胸挫傷、右側前胸挫傷、上唇內側挫傷之傷害，
    甲○○受有左手掌、右上臂、左右肩部、右腰部多處割傷併
    肌肉斷裂之傷害。
二、案經甲○○、丙○○訴由基隆市警察局第三分局移送偵辦。
             證據並所犯法條
一、證據：被告兼證人丙○○、甲○○、乙○○之供述及證詞，
    診斷證明書二張，照片。
二、核被告等所為均係犯刑法第277條第1項傷害罪嫌。
三、依刑事訴訟法第251條第1項提起公訴。
   此  致
臺灣基隆地方法院
中    華    民    國    95    年    6     月    30    日
                               檢察官  丁  ○  ○
本件正本證明與原本無異
中    華    民    國    95    年    7     月    7     日
                              書記官  葉  美  慧
附錄所犯法條：
刑法第277條第1項
傷害人之身體或健康者，處3年以下有期徒刑、拘役或1千元以下
罰金。


司法院資訊處製作；財團法人民間司法改革基金會備份。
